臺灣高等法院花蓮分院刑事附帶民事訴訟判決
原　　　告　羅靜怡　年籍及住所.
被　　　告　吳仕怡
　　　　　　楊逢沂
上列當事人間因被告竊盜案件（100年度上易字第44號），原告
提起附帶民事訴訟請求損害賠償，本院於100年4月22日言詞辯論
終結，判決如下：
   主  文
被告應連帶給付原告新臺幣肆萬元。
原告其餘之訴駁回。
    事實及理由
甲、原告方面：
一、聲明：被告應連帶給付原告新臺幣（下同）5萬元。
二、陳述：被告二人共同竊取原告所有之古箏，該古箏係26弦，
    價值4萬餘元，另被告二人行竊破壞原告所有建築物之門窗
    ，該門窗所受之損害為1萬多元，故爰請求判決如訴之聲明
    云云。
乙、被告方面：
一、被告吳仕怡部分：
(一)聲明：原告之訴駁回。
(二)陳述：對原告主張物品損失之金額沒有意見，但否認有竊盜
          行為。
二、被告楊逢沂部分：
(一)聲明：原告之訴駁回。
(二)陳述：對原告請求之金額沒有意見，但賠償原告應按其與吳
    仕怡間贓物分配之比例，因其並未分到5萬元，所竊取之物
    品均是吳仕怡拿去賣，其僅分到1500元而已。
丙、本院之判斷
一、按因故意或過失，不法侵害他人之權利者，負損害賠償責任
    ；又數人共同不法侵害他人之權利者，連帶負損害賠償責任
    ，民法第184條第1項前段、第185條第1項前段定有明文。經
    查，被告二人於98年5月10日凌晨1時許，由被告吳仕怡駕駛
    車牌號碼9812-FM號自小貨車搭載被告楊逢沂，前往花蓮縣
    壽豐鄉○○村○○路○段22號無人所在之建築物，共同竊取
    羅靜怡所有之古箏、電視機、圖畫、瓦斯爐、熱水器等物，
    而共同犯刑法第320條第1項竊盜罪，業經本院100年上易字
    第44號刑事判決認定在案，則被告二人共同故意以不法之方
    式侵害他人之財產權，致原告受有損害，依前揭規定，被告
    二人應連帶負損害賠償責任，甚為明確。被告吳仕怡否認有
    竊盜犯行，另被告楊逢沂抗辯稱應依被告二人分贓之比例賠
    償云云，均無可採。
二、茲就原告請求之項目及金額有無理由敘述如下：
(一)關於原告請求賠償古箏之損害40,000元部分：
    原告主張被告二人共同所竊取之古箏，其價值為40,000元，
    乃被告二人並不爭執，自堪信為真實，應予准許。
(二)關於原告請求門窗之損害10,000元部分：
    經查，本件被告二人雖於前開時地竊取原告所有物品，然並
    無證據足以證明被告二人有以破壞門窗之方式侵入原告之建
    築物，此復經本院前開刑事判決認定在案，故原告此部分請
    求尚屬無據，應予駁回。
三、綜上，原告依侵權行為法律關係，請求被告二人連帶負損害
    賠償責任，在40,000元之範圍內為有理由，應予准許，逾此
    範圍，即屬無據，應予駁回。另本件判決後不得上訴第三審
    ，自無庸為假執行之宣告，附此敘明。
據上，本件原告之訴一部有理由，一部無理由，應依刑事訴訟法
第498條、第502條第1項、第2項之規定，判決如主文
中    華    民    國   100    年    5     月    17    日
                    刑事庭審判長法  官  謝志揚
                                法  官  李水源
                                法  官  許仕楓
以上正本證明與原本無異。
本件不得上訴。
中    華    民    國   100    年    5     月    17    日
                                書記官  李德霞